【裁判字號】    97,消債更,192
【裁判日期】    980220
【裁判案由】    更生事件
【裁判全文】
臺灣基隆地方法院民事裁定           97年度消債更字第192號
聲  請  人  甲○○
即  債務人
上列當事人因消費者債務清理事件聲請更生，本院裁定如下：
    主  文
債務人甲○○自中華民國98年2月23日12時起開始更生程序。
命司法事務官進行本件更生程序。
    理  由
一、按法院開始更生程序之裁定，應載明其年、月、日、時，並
    即時發生效力；法院裁定開始更生或清算程序後，得命司法
    事務官進行更生或清算程序，必要時得選任律師、會計師或
    其他適當之自然人或法人一人為監督人或管理人；消費者債
    務清理條例（下稱本條例）第45條第1項、第16條第1項分別
    定有明文。
二、本件聲請意旨略以：聲請人於本條例施行前，曾於民國（下
    同）95年間依銀行公會債務協商機制，與最大債權銀行香港
    上海匯豐銀行股份有限公司（下稱匯豐銀行）成立協商，並
    約定每月清償新臺幣（下同）24,484元。然此協商金額實已
    接近聲請人當時每月之收入，聲請人須靠妹妹及友人之資助
    ，始能依約履行。惟聲請人因收入始終無法提昇，且每月尚
    有基本生活費須支應，終於97年3月間，因妹妹及友人無法
    再資助聲請人，使聲請人不得已停止繼續繳納協商款。以聲
    請人95年及96年之平均每月收入，扣除協商款每月24,484
    元後，僅餘不到1萬元，難以維持基本生活之所需，導致毀
    諾，實非得已，爰依法聲請更生等語。
三、經查，聲請人主張其於本條例施行前曾依銀行公會債務協商
    機制，與最大債權銀行匯豐銀行成立協商，並約定每月償還
    24,484元，惟以抗告人95年度及96年度之平均每月收入，扣
    除前開還款金額後，所剩餘額難以維持基本生活之所需等情
    ，業據其提出債務協商協議書暨無擔保還款計劃、財政部臺
    北市國稅局95、96年度綜合所得稅各類所得資料清單、財產
    及收入狀況說明書、財政部臺北市國稅局財產歸屬資料清單
    、債權人清冊、聯合徵信中心當事人綜合信用報告、戶口名
    簿、勞工保險被保險人投保資料表、薪轉存摺影本等為證，
    應堪信為真實。而以聲請人96年度收入總額402,313元，即
    平均每月收入33,526元，扣除聲請人依協商條件每月應清償
    之金額24,484元，所剩餘額9,042元尚低於行政院主計處公
    告該年度臺灣省最低生活費用9,509元，顯不足維持最低生
    活之所需，足徵本件應係協商條件過於嚴苛，並非聲請人主
    觀惡意不履行，實係客觀上確有不可歸責於聲請人之事由，
    聲請人之主張為有理由。此外，本件亦查無聲請人有任何本
    條例第6條第3項、第8條及第46條所定各種應裁定駁回其更
    生聲請之事由，聲請人聲請更生，應予准許，爰命司法事務
    官進行本件更生程序。末按前項保全處分，除法院裁定開始
    更生或清算程序外，其期間不得逾60日；必要時，法院得依
    利害關係人聲請或依職權以裁定延長一次，延長期間不得逾
    60日，本條例第19條第2項定有明文。本件前雖經本院於97
    年10月7日准予保全處分在案，則依前開規定，聲請人至遲
    應於同年12月6日前提出延長保全處分之聲請，然聲請人遲
    至同年12月19日始提出延長保全處分之聲請，惟斯時保全處
    分業經期滿而自動失效，無從延長之，是聲請人延長保全處
    分之聲請，應予駁回，併此敘明。
四、依消費者債務清理條例第45條第1項、第16條第1項之規定，
    裁定如主文。
中    華    民    國    98    年    2    月    20    日
                  民事庭法  官  姚貴美
上為正本係照原本作成。
本件不得抗告。
本裁定已於 98 年 2 月 23 日 12 時公告。
中    華    民    國    98    年    2    月    20    日
                        書記官  詹小瑤


司法院資訊處製作；財團法人民間司法改革基金會備份。
